臺灣臺北地方法院民事判決　　　　　　 96年度簡上字第321號
上　訴　人　戊○○
　　　　　　　　　　　　高雄市○○○路161巷23號
被 上訴 人　玉山商業銀行股份有限公司
法定代理人　丙○○
訴訟代理人　乙○○
　　　　　　甲○○
　　　　　　丁○○
上列上列當事人間請求清償債務事件，上訴人對於中華民國96年
5月15日本院臺北簡易庭96年度北簡字第14469號第一審判決提起
上訴，本院於民國96年9月26日言詞辯論終結，判決如下：
    主      文
上訴駁回。
第二審訴訟費用由上訴人負擔。
    事實及理由
一、被上訴人起訴主張：上訴人於民國93年12月21日向伊申請信
    用卡使用（卡號：0000-0000- 0000-0000），約定得持該信
    用卡至特約商店刷卡消費或向指定辦理預借現金機構刷卡消
    費，但應於當期繳款截止日前向伊全部清償，逾期應自各筆
    帳款入帳日起給付按日息萬分之五點四計算之利息，及加計
    延滯第1個月當月計付違約金新臺幣（下同）150元，延滯第
    2 個月當月計付違約金300元，延滯第3個月以上者每月計付
    違約金600元；預借現金者另給付依照每筆預借現金金額百
    分之三點五計算之手續費。詎上訴人自94年 3月24日起至95
    年3 月21日止共消費簽帳24萬3571元未按期清償，屢經催討
    ，未獲置理，爰依信用卡使用契約，請求上訴人如數給付帳
    款及自95年 3月24日起至清償日止按日息萬分之五點四計算
    之利息等語。
二、上訴人則以：被上訴人提供應收帳款明細僅有消費金額、日
    期及地點，並無伊繳款紀錄，且兩造間並非僅有1筆往來帳
    款，尚有房屋貸款160萬元，清償迄今僅剩2萬餘元，伊並非
    無誠意解決債務等語置辯。
三、原審為上訴人全部敗訴之判決，上訴人不服，提起上訴，併
    聲明：(一)原判決廢棄。(二)被上訴人在第一審之訴及假執行之
    聲請均駁回。被上訴人答辯聲明：上訴駁回。
四、被上訴人主張之事實，業據其提出信用卡申請書、信用卡約
    定條款、應收帳務明細表、消費繳款彙總表（見原審卷第4
    至9頁、本院卷第15頁）為證，上訴人雖辯稱：被上訴人應
    提出伊先前消費明細，滯納金、利息清償抵充情形云云。惟
    按：清償人所提出之給付，應先抵充費用，次充利息，次充
    原本，民法第323條定有明文。被上訴人於原審提出上訴人
    應收帳務明細表，敘明上訴人應收帳務科目、消費日期、地
    點及金額，於本院審理中復提出消費繳款總表，詳載上訴人
    繳款日期、行庫、帳單金額及繳款金額，上訴人自94年3 月
    15日起至95年10月18日止之繳款金額均遠低於當期帳單金額
    ，依上開法條規定，本應先抵充費用、利息，如有剩餘，始
    得抵充原本。上訴人於本院言詞辯論既自認積欠上開款項（
    見本院卷第35頁），則被上訴人本於兩造間信用卡使用契約
    請求上訴人給付上開積欠消費帳款及利息，即屬有據。
五、綜上所述，被上訴人主張依信用卡使用契約，請求上訴人給
    付積欠消費帳款及利息，尚無不合，上訴人空言爭執被上訴
    人未提供明細記載抵充情形，為無可取。乃原審判命上訴人
    應給付24萬3571元及自95年3月24日起至清償日止按日息萬
    分之五點四計算之利息，即無不合。上訴意旨就此部分指摘
    原判決不當，求予廢棄改判，為無理由，應予駁回。
六、本件為判決之基礎已臻明確，兩造其餘之攻擊或防禦方法及
    未經援用之證據，經本院斟酌後，認為均不足以影響本判決
    之結果，自無逐一詳予論駁之必要，併此敘明。
七、據上論結，本件上訴為無理由，依民事訴訟法第436條之1第
    3 項、第463條、第449條第1項、第78條，判決如主文。
中　　華　　民　　國　　96　　年　　10　　月　　11　　日
                 民事第五庭    審判長法　官　翁昭蓉
                  　　　　　　　　　 法　官　吳佳薇
                                     法  官  胡宏文
本判決不得上訴
以上正本係照原本作成
中　　華　　民　　國　　96　　年　　10　　月　　12　  日
                                     書記官  曾寶生
